

CONTACTEZ-MOI

- 61 Rue Georges Appay 92150 Suresnes
- ♠ ABIMKHIOUAD@GMAIL.COM
- **2** +33 6 64 06 59 05

COMPÉTENCES

- Sécurité/circulation/ signalisation ferroviaire
- Algorithmes et structures de données
- Rigueur
- Autonomie
- Travail en équipe
- Curiosité et apprentissage continu

LANGUE

- Francais
 - -langue maternelle
- Anglais-niveau B1

PROGRAMMATION

- Technos: C, HTML, CSS, JavaScript, accessibilité, Référentiels (RGAA, WCAG), Node.js, ReactJS, Express.js, AJAX
- Base de données : SQL, PostgreSQL, Mogodb
- Outils: Git, Github, SEO, JAMstack

LOISIRS

- Sport divers
- Randonnées
- Bricolage

ABDESSELAM BIMKHIOUAD

DÉVELOPPEUR FULLSTACK

PROFIL

Ancien agent de circulation SNCF pendant 12 ans et passionné par les nouvelles technologies, j'ai entamé une reconversion professionnelle vers la programmation informatique depuis plus de deux ans pour concrétiser mon intérêt croissant pour le monde digital.

La rigueur, le travail en équipe, l'envie d'apprendre et mon esprit cartésien sont autant de qualité que j'ai acquise à la SNCF et que je compte mettre à contribution pour devenir un développeur apportant une réelle valeur à son entreprise.

EXPÉRIENCES

DEVELOPPEUR WEB

Entreprise O'CLOCK | FEVRIER 2023 - présent

- Réalisation d'un projet tutoré , création d'un site web avec une entreprise partenaire
- Production des éléments de conception du projet (cahier des charges, maquettes graphiques, wireframe, user stories, MCD...)
- Développement de la partie front-end en apportant un soin particulier à l'accessibilité de la solution développée (html, css, javascript, react.js, RGAA, WCAG)
- Développement de la partie back-end (node.js, express.js)
- Mise en production de la solution développée (SEO / JAMstack)

AGENT CIRCULATION FERROVIAIRE

Entreprise SNCF | mai 2011 - présent

- Diplômes internes (AMV, ACDV, ASE)
- Agent circulation voie unique, doubles voies, voies de services et voies principales.
- Formations continue
- Gestion de la circulation
- Gestion des systèmes de signalisation et d'aiguillage
- Gestion de crise en cas d'incident de la circulation

FORMATION

Ecole O'clock

2023 - 2024

- Formation développement web et accessibilité : 1468 heures en téléprésentiel
- Titre Professionnel Développeur Web et Web Mobile niveau 5.
- Apports pédagogiques : 908 heures
 - 9 modules
 - Développement back-end
 - Développement front-end
 - Data
 - Mise en production
- Projet tutoré : 280 heures
- Stage: 280 heures

Ecole 42 Paris

2021 - 2024

- Piscine école 42 (1 mois de sélection, apprentissage intensif en C)
 - Projets divers
 - peer-learning
- Cursus 42 (actuellement au 3eme cercle):
 - libft (création d'une bibliothèque de fonctions)
 - push_swap (fonction de tri d'une pile avec le moins d'opérations possibles)

Faculté des sciences appliquées Béthune

2009 - 2010

• Licence professionnelle management européen de la chaine logistique

<u>IUT B Lille 3</u>

2009 - 2010

• DUT gestion logistique et transport